臺灣高雄地方法院民事判決　　　　　　110年度雄簡字第849號
原　　　告　林宜平　



被　　　告　陳莛勻　
訴訟代理人　陳俊吉　
上列當事人間請求返還墊付款等事件，本院於民國110 年11月9
日言詞辯論終結，判決如下：
    主  文
被告應給付原告新臺幣壹萬貳仟捌佰壹拾貳元，及自民國一一Ｏ
年三月二十六日起，按週年利率百分之五計算之利息。
原告其餘之訴駁回。
訴訟費用由被告負擔十分之一，餘由原告負擔。
本判決第一項得假執行；但被告如以新臺幣壹萬貳仟捌佰壹拾貳
元為原告預供擔保後，得免為假執行。
    事實及理由
一、原告主張：被告於民國108 年11月間，因其寵物需就醫治療
    ，遂由原告於108 年11月1 日、11月13日刷卡為被告支出醫
    療費用新臺幣（下同）72,850元，兩造間就此成立消費借貸
    契約，原告係以代被告清償上開債務之方式交付借款。又為
    支付前開醫療費用，原告於108 年11月14日依被告引介申辦
    機車貸款10萬元，除上開醫療費用外，其餘款項用以支應兩
    造生活費。原告嗣於109 年12月31日透過MESSENGER 通訊軟
    體催告被告清償前開借款及利息，詎被告未清償分文，是被
    告自應給付原告車貸及利息共計122,160 元。爰依消費借貸
    之法律關係，提起本件訴訟等語，並聲明：被告應給付原告
    122,160 元，及自起訴狀繕本送達翌日起至清償日止，按週
    年利率5%計算之利息。
二、被告則以：原告於108 至109 年間，係居住於被告高雄市前
    金區七賢二路租屋處，然原告並未負擔租屋處相關費用，兩
    造遂於109 年12月31日協議租屋處相關費用120,076 元由兩
    造各負擔一半，並以原告代墊支出之寵物醫療費用抵償租屋
    處費用。至原告申辦車貸10萬元部分，除前開寵物醫療費用
    ，被告並未向原告借貸使用，縱原告用以支應兩造生活費，
    亦屬原告贈與被告之費用等語，資為抗辯，並聲明：原告之
    訴駁回。
三、經查，原告於108 年11月1 日、11月13日刷卡為被告支出寵
    物醫療費用72,850元，兩造就此存有消費借貸關係。原告嗣
    經被告建議申辦車貸10萬元。而原告於109 年間居住於被告
    高雄市前金區七賢二路租屋處，兩造協議租屋處費用120,07
    6 元由兩造各負擔一半等情，有被告寵物醫療費用明細表、
    發票及匯款單據、兩造LINE對話紀錄截圖、原告申辦車貸契
    約暨匯款資料、被告租屋處租賃契約及費用收據等在卷可稽
    （見本院卷第3 、4 至5 、6 至8 、24至29、54至55、57至
    59、66至68頁），且為兩造所不爭執，堪信為真實。
四、本院之判斷：
（一）按當事人主張有利於己之事實者，就其事實有舉證之責任
      ，民事訴訟法第277 條前段定有明文。又按民事訴訟如係
      由原告主張權利者，若原告先不能舉證，以證實自己之主
      張為真實，則被告就其抗辯事實，即令不能舉證，或其所
      舉證據尚有疵累，亦應駁回原告之訴。
（二）經查，原告於108 年11月14日向裕隆集團裕富數位資融股
      份有限公司（下稱裕富公司）申辦機車貸款借貸10萬元乙
      節，有該車貸申辦契約可參（見本院第4 頁）。觀諸前開
      契約，借用人為原告，消費借貸關係僅存在於原告與裕富
      公司間，相關之權利義務亦應僅由契約當事人即原告與裕
      富公司契約負擔或行使，是原告應自行負擔該車貸本息之
      清償義務，此不因該車貸係由被告引介原告辦理而有不同
      。又原告申辦機車貸款10萬中，除寵物醫療費用72,850元
      以外，其餘部分業經被告否認與原告存有借貸關係，且原
      告亦自陳該部分並非借款等語（見本院卷第42頁），原告
      亦未提出其他證據足證被告確有與原告借貸等情，自難認
      被告就車貸本息有何清償義務。
（三）另查，就被告向原告借貸之寵物醫療費用72,850元，兩造
      既已協議以原告應負擔之租屋處相關費用加以抵償，則依
      兩造不爭執之租屋處相關費用金額120,076 元計算，原告
      應負擔其中半數即60,038元，則經抵銷前開寵物醫療費用
      72,850元後，被告尚積欠原告12,812元。是原告依消費借
      貸關係請求被告清償剩餘借款12,812元，自屬有據。
五、綜上所述，原告依消費借貸法律關係，請求被告應給付原告
    12,812元及自起訴狀繕本送達翌日（即110 年3 月26日）起
    至清償日止，按週年利率5 ％計算之利息，為有理由，應予
    准許。逾此範圍之請求，為無理由，應予駁回。
六、本件訴訟係依民事訴訟法第427 條適用簡易程序所為被告敗
    訴之判決，依同法第389 條第1 項第3 款規定，應依職權宣
    告假執行。並由本院依民事訴訟法第392 條第2 項之規定，
    依職權宣告被告為原告預供擔保，得免為假執行。
七、本件事證已臻明確，兩造其餘攻擊防禦方法及所提證據，核
    與判決結果不生影響，爰不逐一論述，併此敘明。
八、訴訟費用負擔之依據：民事訴訟法第79條。
中    華    民    國   110    年    12    月    7     日
                  高雄簡易庭  法  官  陳安信
以上正本係照原本作成。
如對本判決上訴，須於判決送達後20日內向本院提出上訴狀。如
委任律師提起上訴者，應一併繳納上訴審裁判費。
中    華    民    國   110    年    12    月    7     日
                              書記官  蔡妮君